【裁判字號】    95,易,466
【裁判日期】    951116
【裁判案由】    傷害
【裁判全文】
臺灣基隆地方法院刑事判決               95年度易字第466號
公  訴  人  臺灣基隆地方法院檢察署檢察官
被      告  丙○○
上列被告因傷害案件，經檢察官提起公訴（95年度偵字第4224號
），本院判決如下：
    主  文
本件公訴不受理。
    理  由
一、公訴意旨詳如起訴書（如附件）所載。
二、按告訴乃論之罪，告訴人於第一審辯論終結前得撤回告訴；
    又告訴經撤回者，應諭知不受理之判決，刑事訴訟法第二百
    三十八條第一項、第三百零三條第三款分別定有明文。
三、查本件被告丙○○被訴傷害案件，公訴人認係觸犯刑法第二
    百七十七條第一項之傷害罪嫌，依同法第二百八十七條前段
    規定，須告訴乃論。茲因告訴人乙○○業已當庭撤回本案告
    訴，此有本院民國95年11月15日準備程序筆錄在卷可按，參
    諸首開說明，爰不經言詞辯論，逕為不受理判決之諭知。
據上論斷，應依刑事訴訟法第三百零三條第三款、第三百零七條
，判決如主文。
中    華    民    國    95    年    11    月    16    日
                    刑事第三庭審判長法  官  王福康
                                    法  官  齊  潔
                                    法  官  王慧惠
以上正本證明與原本無異。
對於本件判決如有不服，應於收受送達後10日內，向本院提出上
訴書狀，上訴於臺灣高等法院，並按他造當事人之人數附具繕本
。
中    華    民    國    95    年    11    月    16    日
                                    書記官  王一芳
附件：
臺灣基隆地方法院檢察署檢察官起訴書
                                      95年度偵字第4224號
    被      告  丙○○  男  41歲（民國○○年○月○○日生）
                        籍設臺北市中山區○○○路○段61號9
                        樓之4
                        現居臺北市中山區○○○路118號3樓
                        國民身分證統一編號：Ｚ000000000號
上列被告因傷害案件，已經偵查終結，認應該提起公訴，茲將犯
罪事實及證據並所犯法條分敘如下：
        犯  罪  事  實
一、丙○○與乙○○原係男女朋友關係，民國95年8月31日中午
    12時55分許，二人在臺北縣瑞芳鎮○○路○段61號諾曼咖啡
    店內因細故發生爭執，經咖啡店負責人陳瓊霞認為二人音過
    大影響生意，要求二人離開該店，丙○○與乙○○乃走出該
    店，詎丙○○基於傷害之犯意，該咖啡店旁巷道內以拳頭毆
    打在乙○○之右眼部、右手臂，並以左手抓乙○○之左手腕
    ，又將乙○○摔在地上，以腳踢乙○○之右臀部，致乙○○
    因此受有右眼部擦傷、右手臂挫瘀傷、左手腕割裂傷及右臀
    部摔傷等傷害。
二、案經乙○○訴由臺北縣警察局瑞芳分局報告偵辨。
        證 據 並 所 犯 法 條
一、訊據被告丙○○矢口否認於上揭時地毆打告訴人乙○○，辯
    稱：因告訴人走出咖啡店後，一直抱著伊不放，伊才將告訴
    人推開，二人就跌在馬路上等語。然查，被告於上揭時地與
    告訴人爭執並對告訴人拳打腳踢等情，業據告訴人陳述在卷
    甚詳，且當時係被告與告訴人二人爭執甚兇，場面極為火爆
    等情，亦據證人陳瓊霞、趙雅玲等證述甚詳，此外本件又未
    發現除被告外尚有他人與告訴人在上開時地爭執或施暴，則
    告訴人上述傷勢自係被告與告訴人衝突下所為，被告上開所
    辯，顯係避重就輕之遁詞，不足採信，此外，復有告訴人出
    具之行政院衛生署基隆醫院驗傷診斷證明書1紙附卷可稽，
    被告犯嫌堪予認定。
二、核被告所為，係犯刑法第277條第1項之傷害罪嫌。
三、依刑事訴訟法第251條第1項提起公訴。
    此  致
臺灣基隆地方法院
中    華    民    國    95    年    9     月    29    日
                              檢察官   甲○○
本件正本證明與原本無異
中    華    民    國    95    年    10    月    3     日
                              書記官   張淑梅
附錄所犯法條：
刑法第277條第1項
    傷害人之身體或健康者，處3年以下有期徒刑、拘役或1千元
    以下罰金。


司法院資訊處製作；財團法人民間司法改革基金會備份。
